臺灣臺南地方法院臺南簡易庭民事判決
110年度南簡字第1500號
原      告  洪振展
訴訟代理人  王婉玉
被      告  南雄營造有限公司

法定代理人  李靜芳
訴訟代理人  施博議
上列當事人間拆除地上物返還土地事件，本院於民國111年2月10
日言詞辯論終結，判決如下：
    主      文
原告之訴駁回。
訴訟費用新臺幣貳仟元由原告負擔。
    事實及理由
一、原告起訴主張：被告未經原告同意，於原告所有坐落臺南市
    ○○區○○○段0000○號即門牌號碼臺南市○○區○○路○段000巷0號4
    樓之2建物（以下簡稱原告房屋）上加裝水切設施，因被告
    設置水切處係原告放置熱水器、瓦斯桶、排油煙機的位置，
    造成原告房屋無法通風。並聲明求為判決：被告應將加裝於
    原告所有坐落於原告居住之臺南市○○區○○路○段000巷0號建
    物最上方與被告所建之建物相鄰上方之遮蔽物（水切）拆除
    。
二、被告抗辯：依建築法規規定建築物間須留「碰撞距離」，故
    被告興建之建物與原告居住之房屋相鄰處之空間係屬被告所
    留之碰撞距離，而被告設置之水切設施亦係利用此空間施作
    ，並未越界侵占原告所有土地；又因碰撞距離造成諸多漏水
    問題，目前最好解決方式即施作「水切」，以避免日後水侵
    入牆壁造成漏水滲透、壁癌等問題。至於通風問題，因為並
    非將建物間之空間全部封閉，通風要看風向。並聲明：⒈原
    告之訴駁回。⒉訴訟費用由原告負擔。
三、得心證之理由：
（一）原告主張被告興建之建物與原告所居住之臺南市○○區○○路
      ○段000巷0號建物相鄰，被告於原告居住之臺南市○○區○○
      路○段000巷0號建物最上方與被告所建之建物相鄰上方處
      設置水切設施等情，業據提出土地暨建物登記謄本、地籍
      圖謄本及現場照片為憑，且為被告所不爭執，堪信原告此
      部分主張為真實。
（二）按當事人主張有利於己之事實者，就其事實有舉證之責任
      ，民事訴訟法第277條前段定有明文。又民事訴訟如係由
      原告主張權利者，應先由原告負舉證之責，若原告先不能
      舉證，以證實自己主張之事實為真實，則被告就其抗辯事
      實即令不能舉證，或其所舉證據尚有疵累，亦應駁回原告
      之請求。本件原告復主張被告於原告居住之臺南市○○區○○
      路○段000巷0號建物最上方與被告所建之建物相鄰上方處
      設置水切設施，造成原告房屋無法通風，請求被告應將系
      爭水切設施拆除云云。惟為被告所否認，並以前揭情詞置
      辯。經查：
　　⒈觀被告提出之現場相片（見本院卷第51、53頁），雖可見
      原告居住之臺南市○○區○○路○段000巷0號建物最上方與被
      告所建之建物相鄰上方處有設置水切設施，惟該水切設施
      僅設置於兩建物上方相鄰處之左右兩側位置，兩建物相鄰
      處並未完全封閉；而原告復未提出其他證據證明被告所設
      置之水切設施，確實造成原告房屋有無法通風之情事
　　　。則原告僅以現場相片為憑，即據以主張系爭水切設施造
      成原告房屋無法通風云云，尚難憑採。　　　
　　⒉原告既不能證明被告設置之水切設施造成原告房屋無法通
      風，且系爭水切設施亦未越界侵占原告所有土地，則原告
      請求被告應將系爭水切設施拆除，實屬無據。
四、綜上所述，原告請求被告應將加裝於原告居住之臺南市○○區
    ○○路○段000巷0號建物最上方與被告所建之建物相鄰上方處
    設置水切設施拆除，為無理由，應予駁回。
五、本件判決基礎已臻明確，兩造其餘攻擊防禦方法與舉證，經
    審核結果並不能動搖該基礎，且與本件事實之認定無涉，自
    無庸一一贅述。
六、按訴訟費用，由敗訴之當事人負擔；又法院為終局判決時，
    應依職權為訴訟費用之裁判；民事訴訟法第78條及第87條第
    1項分別定有明文。經核本件訴訟費用額為2,000元（即第一
    審裁判費），而原告之請求為無理由，爰依上開規定確定原
    告應負擔之訴訟費用如主文第2項所示。
七、據上論結，原告之訴為無理由，依民事訴訟法第436條第2項
    、第78條、第87條第1項，判決如主文。
中　　華　　民　　國　　111 　年　　2 　　月　　24　　日
                        臺灣臺南地方法院臺南簡易庭
                              法  官  王 獻 楠
上為正本係照原本作成。
如不服本判決，應於送達後20日內，向本院提出上訴狀並表明上
訴理由，如於本判決宣示後送達前提起上訴者，應於判決送達後
20日內補提上訴理由書（須附繕本），如委任律師提起上訴者，
應一併繳納上訴審裁判費。
中　　華　　民　　國　　111 　年　　2 　　月　　24　　日
                              書記官  蕭 雅 文